臺灣嘉義地方法院刑事判決　　　　　　　　　　　　九十三年度簡上字第一九號
　　上　訴　人
　　即　被　告　乙○○
　　選任辯護人　藍庭光
右列上訴人因違反稅捐稽徵法案件，不服本院嘉義簡易庭九十三年度嘉簡字第二四二
號中華民國九十三年四月十四日第一審判決（聲請簡易判決處刑書案號：臺灣嘉義地
方法院檢察署九十三年度偵字第一三九五號），提起上訴，本院管轄之第二審合議庭
判決如左：
    主  文
上訴駁回。
    事  實
一、乙○○係址設臺北市南港區○○○路○段六○八號「中華民國學生戶外教學推廣
    協會」負責人，為娛樂稅法第三條所規定之娛樂稅代徵人，亦即稅捐稽徵法所稱
    之代徵人，竟於民國九十二年十一月十五日、十六日，在嘉義市興嘉國小體育館
    舉辦「二○○三年馬戲嘉年華演出」時，販售未經嘉義市稅捐稽徵處驗印之入場
    票券，以此不正當方法匿報入場券銷售額達新臺幣（下同）一百九十七萬七千二
    百五十元，核計逃漏應代徵娛樂稅稅額八萬九千八百七十五元。嗣經嘉義市稅捐
    稽徵處於上開演出日期派員稽查，始發覺上情。
二、案經嘉義市稅捐稽徵處告發由臺灣嘉義地方法院檢察署檢察官偵查後聲請簡易判
    決處刑。
    理  由
一、訊據上訴人即被告乙○○固不否認有於前揭時、地舉辦活動，惟矢口否認右揭犯
    行，辯稱：現場非伊負責，有寄賣的票事後才計算票數，且有部分觀眾係招待免
    費進場觀看，計算逃漏稅額不確實云云。惟查：
  (一)被告為「中華民國學生戶外教學推廣協會」負責人，該協會向嘉義市稅捐稽徵處
    登記九十二年十一月十五、十六日舉辦八場次並驗印入場票券二千一百張乙節，
    有臨時公演申請書所示娛樂票券驗印明細表影本一份在卷可稽（見偵查卷第三十
    頁），而當時八場參加活動人數多於驗印票券數量，稽查人員發現觀眾所持票券
    有未經驗印，且有出售之娛樂票券以重複流水號票券販售，係依樓上、下入口以
    兩組人員以計數器計算應收費持券進場觀眾人數，經扣除合法申請部分計算逃漏
    稅額等情，業據證人即現場稽查之嘉義市稅捐稽徵處稽查員周麗虹、黃秋敏、蔡
    玉美、甲○○、李玉亮等人及到場配合執行勤務之警員侯方域、黃正宗於偵查中
    證述綦詳，核與證人即統計人數之甲○○於本院審理時再次證述稽查情節均相符
    合，並有入場未驗印及驗印娛樂稅票影本十四張、經通知備詢未到之嘉義市稅捐
    稽徵處九十二年十二月九日嘉市稅消字第０九二００一九一二七號函、送達證書
    及被告中華民國學生戶外教學推廣協會九十二年十二月三日九二學字第二五二號
    函覆等共八張、嘉義市稅捐稽徵處臨時公演核定稅額計算表二份、娛樂業營業狀
    況訪查報告表計八張在卷，復有現場錄影帶一捲及翻拍照片十三幀在卷可稽，而
    被告事後僅繳交經核定過之票券稅額事實，亦有被告所提九十二年十一月份娛樂
    稅核定稅額繳款書影本一份可參，被告有匿報逃漏稅額之事實，堪予認定。
  (二)被告雖以前揭情詞置辯，然按娛樂稅之代徵人，為娛樂場所、娛樂設施或娛樂活
    動之提供人或舉辦人。又凡臨時舉辦娛樂活動，對外售票、收取費用者，應於舉
    辦前向主管稽徵機關辦理登記及娛樂稅徵免手續。臨時舉辦之娛樂活動不以任何
    方式收取費用者，應於舉辦前向主管稽徵機關報備，娛樂稅法第三條第二項、第
    八條分別定有明文。又臨時舉辦各種娛樂發售門票或收取代價者，不論在任何場
    所舉行，其代徵人應於舉辦前，持同主管機關核准演、映之證件，依本法第十條
第二項規定，向主管稽徵機關辦妥納稅保證手續，自行印製票券，按順序編號，
    標明價格及含代徵娛樂稅字樣，申請主管稽徵機關按每五日驗印核發一次，並核
    算代徵稅額填發稅單，交代徵人持向指定公庫繳納。演、映結束後五日內，代徵
    人應將剩餘票券繳銷，逾期視為全部發售，照數計徵娛樂稅；實施自動報繳之娛
    樂業，其招待券，按有價票券張數百分之三搭配。每月搭配量，以上月售票數為
    依據，主管稽徵機關應逐張驗印，於當月第三日核發，限於當月內使用，逾月作
    廢。但臨時舉辦有價娛樂，得搭配百分之五招待券，嘉義市娛樂稅徵收細則第十
    一條第一、二項、第十六條亦分別定有明文。本案被告自承為舉辦該活動之「中
    華民國學生戶外教學推廣協會」負責人，依前揭規定所示，自屬稅捐代徵人。再
    依前揭被告申請核准之娛樂票券驗印明細表載明：ＶＩＰ票價零元票有一百張（
    驗印號碼０００一０一至０００二００）、十元票有五百張（００一００一至０
    ０一五００）、二百五十元票有五百張（００二五０一至００三０００）、三百
    元票有五百張（００二００一至００二五００）、三百五十元票有五百張（００
    一五０一至００二０００），而稽查人員在現場發現未驗印重複票號及其他未驗
    印收費票券等情，亦有前揭娛樂稅票影本及嘉義市稅捐稽徵處以九十三年六月八
    日嘉市稅消字第０九三０一一九六七五號函附未驗印娛樂稅票正本四張及影本十
    一張在卷可資參核，又現場人數係由兩組稽查人員由樓上、樓下入口處查驗，每
    組由一人在場，視實際入場人數並依收票人員收票情形核對需收費人數，且將身
    高不足之小孩等不需收費人數排除，另一人則依此以計數器加總計算而得，並有
    家長提供票券影印及由稽查人員買票核對屬實等情，業經證人甲○○於本院審理
    時證述明確，並有前揭票券可資參核，足認被告確有匿報票券之事實。活動當時
    現場一樓係以臨時座位擺設，二樓有固定座位一千一百九十六個等情，有嘉義市
    興嘉國民小學九十三年六月十一日以九十三興嘉總字第九三一三九七號函附場地
    設備租借申請表、切結書資料及座位數統計表一份在卷可稽，且經本院勘驗現場
    錄影帶並再行翻拍，有勘驗筆錄及前揭照片在卷可按。前揭錄影及翻拍照片雖無
    法得知確切人數，然依所示座位有重複就座、一樓及二樓座位周邊仍有站立或未
    就座觀眾，且第一、四場二樓未坐滿等情與查訪報告所示：十一月十六日第一場
    ：樓上一千一百四十二人（未滿），樓下一百九十六人；第二場樓上一千二百四
    十四人、樓下二百二十六人；第三場樓上一千二百二十六人、樓下二百一十九人
    ；第四場樓上八百三十五人（未滿）、樓下一百七十八人等之人數分佈大致相符
    。而免費招待或公益票有一定百分比限額且須事先報備等情，除前揭規定外，亦
    據證人甲○○於本院審理時證述明確，則本案被告未事先查備免費招待票券人數
    及八場所需各類票券數量，而以販賣匿報之未驗印或重複票號之票券方式舉辦活
    動，空言稽查人員確實在場查核，有警員在場配合執勤、錄影存證及前揭票券等
    相關資料之稽查不實，並無證據可資參佐，所辯均無足採憑。被告為協會負責人
    ，未依規定申請主管稽徵機關驗印，辦妥納稅保證手續，如期報繳代徵稅款，其
    匿報票券逃漏娛樂稅捐之犯行，堪予認定。
二、核上訴人即被告乙○○所為，係犯稅捐稽徵法第四十二條第一項匿報稅捐罪。原
    審認被告罪證明確，依刑事訴訟法第四百四十九條第一項前段、第四百五十四條
    第二項規定，並適用稅捐稽徵法第四十二條第一項，刑法第十一條前段、第四十
    一條第一項前段，罰金罰鍰提高標準條例第第二條規定，量處被告有期徒刑三月
    ，並諭知易科罰金之折算標準，其認事用法核無違誤，量刑亦屬允適，上訴人即
    被告乙○○仍執陳詞，指摘原判決不當，為無理由，應予駁回。
據上論斷，應依刑事訴訟法第四百五十五條之一第一項、第三項、第三百六十八條，
判決如主文。
中      華      民      國    九十三    年      十      月    二十八    日
                              臺灣嘉義地方法院刑事第三庭
                                  審判長法官  沈  福  財
                                        法官  卓  春  慧
                                        法官  陳  端  宜
右正本證明與原本無異。
本件不得上訴。
中      華      民      國    九十三    年      十      月    二十八    日
                                      書記官  李  佳  惠
附錄論罪科刑法條：
稅捐稽徵法第四十二條第一項：
代徵人或扣繳義務人以詐術或其他不正當方法匿報、短報、短徵或不為代徵或扣繳稅
捐者，處五年以下有期徒刑、拘役或科或併科新臺幣六萬元以下罰金。
